臺灣屏東地方法院刑事判決　　　　　　　 94年度訴字第666號
公　訴　人　臺灣屏東地方法院檢察署檢察官
被　　　告　甲○○　男　37歲.
上列被告因違反毒品危害防制條例案件，經檢察官提起公訴（94
年度毒偵字第1487號），被告已就被訴事實為有罪之陳述，本院
裁定適用簡式審判程序，判決如下：
    主  文
甲○○連續施用第一級毒品，累犯，處有期徒刑壹年，扣案之注
射針筒貳支沒收。
    事  實
一、甲○○前於民國91年間因施用毒品案件，經依本院裁定送觀
    察、勒戒後，認無繼續施用毒品之傾向，而由臺灣屏東地方
    法院檢察署檢察官以91年度毒偵字第61號為不起訴處分確定
    。嗣於91年間再因施用毒品案件，經依本院裁定移送觀察、
    勒戒後，認有繼續施用毒品之傾向，為臺灣屏東地方法院檢
    察署檢察官提起公訴並聲請簡易判決處刑。強制戒治部分則
    依本院裁定令入戒治處所施以強制戒治1 年，於強制戒治執
    行滿3 月後，成效經評定為合格，經本院裁定停止戒治，所
    餘戒治期間付保護管束，惟甲○○於保護管束期間有違反保
    護管束情事，而為該署檢察官聲請撤銷停止戒治，嗣依本院
    裁定撤銷停止強制戒治，並於92年10月19日強制戒治期滿執
    行完畢。提起公訴部分則經本院以91年度訴字第500 號判處
    有期徒刑8 月，經其提起上訴後撤回上訴而確定。再於92年
    、93年間分別因竊盜、毒品危害防制條例等案件，經本院分
    別判處有期徒刑4 月、4 月確定，甲○○因上開3 案件入監
    執行，並於94年1 月30日縮刑期滿執行完畢。
二、詎甲○○於強制戒治執行完畢後，5 年內復基於施用第一級
    毒品海洛因之概括犯意，自94年5 月上旬某日起至94年6 月
    5 日下午7 時許止，在屏東縣南州鄉○○村○○路250 號居
    住處，以針筒注射靜脈之方式，連續施用第一級毒品海洛因
    多次。嗣於94年6 月8 日下午2 時30分許，為警在上開住處
    查獲，並扣得其所有之注射針筒2 支。
三、案經屏東縣警察局東港分局報告臺灣屏東地方法院檢察署檢
    察官偵查起訴。
    理  由
一、上開犯罪事實，業據被告甲○○於本院審理時坦承不諱，又
    其為警查獲後所採集之尿液送檢驗結果，呈嗎啡陽性反應，
    有台灣檢驗科技股份有限公司濫用藥物尿液檢驗報告1 份在
    卷可憑，復有扣案之注射針筒2 支可資佐證，足認被告之自
    白與事實相符，應堪採信。再被告曾於91年間因施用毒品案
    件，經依本院裁定送觀察、勒戒後，認無繼續施用毒品之傾
    向，而由臺灣屏東地方法院檢察署檢察官以91年度毒偵字第
    61號為不起訴處分確定；嗣於91年間再因施用毒品案件，經
    依本院裁定移送觀察、勒戒後，認有繼續施用毒品之傾向，
    依本院裁定令入戒治處所施以強制戒治1 年，於強制戒治執
    行滿3 月後，成效經評定為合格，經本院裁定停止戒治，所
    餘戒治期間付保護管束，惟被告於保護管束期間有違反保護
    管束情事，而為該署檢察官聲請撤銷停止戒治，嗣依本院裁
    定撤銷停止強制戒治，並於92年10月19日強制戒治期滿執行
    完畢，有上開不起訴處分書、臺灣高等法院被告前案紀錄表
    各1 份附卷足憑。故本案事證明確，被告於強制戒治執行完
    畢5 年內再施用海洛因之犯行，堪以認定。
二、查海洛因屬毒品危害防制條例第2 條第2 項第1 款之第一級
    毒品，被告甲○○非法施用海洛因，核其所為係犯毒品危害
    防制條例第10條第1 項施用第一級毒品罪。其因施用而持有
    海洛因之低度行為，為施用之高度行為所吸收，不另論罪。
    被告先後多次施用海洛因犯行，時間緊接，犯罪構成要件相
    同，顯係基於概括犯意為之，應依連續犯之規定論以一罪，
    並加重其刑。又被告曾於91年間因施用毒品案件，本院以91
    年度訴字第500 號判處有期徒刑8 月，經其提起上訴後撤回
    上訴而確定；再於92年、93年間分別因竊盜、毒品危害防制
    條例等案件，經本院分別判處有期徒刑4 月、4 月確定，被
    告因上開3 案件入監執行，並於94年1 月30日縮刑期滿執行
    完畢，有臺灣高等法院被告前案紀錄表1 份在卷可按，其受
    有期徒刑之執行完畢後，5 年之內再犯有期徒刑以上刑之本
    罪，為累犯，應依法加重其刑，並遞加之。爰審酌被告前經
    強制戒治後，仍未能自我克制以戒除毒癮，其施用毒品足以
    戕害自身健康，並生對於社會安全與公共秩序之潛在危害，
    惟念其犯罪後已能坦承犯行，態度尚屬良好等一切情狀，分
    別量處如主文所示之刑，並定其應執行刑。扣案之注射針筒
    2 支，，係被告所有供施用毒品所用之物，業據其供明在卷
    ，應依刑法第38條第1 項第2 款之規定宣告沒收。
據上論斷，應依刑事訴訟法第273 條之1 第1 項、第299 條第1
項前段，毒品危害防制條例第10條第1 項，刑法第11條前段、第
56條、第47條、第38條第1 項第2 款，判決如主文。
本案經檢察官鄭伊鈞到庭執行職務。
中    華    民    國    94    年    7     月    29    日
                  刑事第五庭    法  官  楊文廣
以上正本證明與原本無異。
如不服本判決應於收受本判決送達後十日內向本院提出上訴書狀，
其未敘述上訴理由者，並得於提起上訴後十日內向本院補提理由
書狀（均須按他造當事人之人數附繕本）「切勿逕送上級法院」
中    華    民    國    94    年    7     月    29    日
                                書記官  林志憲
附錄所犯法條：
毒品危害防制條例第10條第1項
施用第一級毒品者，處六月以上五年以下有期徒刑。
